pt-BR: Artes e entretenimento > Hobbies e artes > Arte e artesanato > Ferramentas para arte e artesanato > Ferramentas de medição e marcação para artesanato: Pincéis de arte; Rolos Brayer; Selos decorativos; Compassos para desenho; Fitas métricas; Transferidores; Rodos de serigrafia; Máquinas estêncil; Estêncil e formas pré-cortadas; Marcadores e contadores de casas; Medidores e réguas para arte têxtil; Ferramentas para pirogravura
ja: 芸術・エンターテイメント > 趣味・コレクション > クラフト・アート > アート・クラフト用具 > クラフト計測・印付け器具: 画筆; ゴムローラー; アートスタンプ; 製図用コンパス; メジャー; 分度器; スクリーン印刷スキージ; ステンシルマシン; ステンシル・ダイカット; 目数・段数リング; テキスタイルアート用ゲージ・定規; 木材焼印用器具
th: ศิลปะและความบันเทิง > งานอดิเรกและศิลปะสร้างสรรค์ > ศิลปะและงานฝีมือ > เครื่องมือทำงานศิลปะและงานฝีมือ > เครื่องมือวัดและทำเครื่องหมายสำหรับงานฝีมือ: แปรงสำหรับงานศิลปะ; ลูกกลิ้งเบรเยอร์; ตรายางประดับ; วงเวียนเขียนแบบ; สายวัด; ไม้โปรแทรกเตอร์; แปรงยางปาดสำหรับพิมพ์ผ้า; เครื่องทำลายฉลุ; แผ่นและลายฉลุ; ที่ทำเครื่องหมายและนับรอยเย็บ; เครื่องวัดและไม้บรรทัดสำหรับงานสิ่งทอ; เครื่องมือเผาไม้
ru: Искусство и развлечения > Хобби и творчество > Искусство и рукоделие > Инструменты для художественных работ и рукоделия > Инструменты для измерения, разметки и нанесения декоративных покрытий: Художественные кисти; Ролики для художественных работ; Декоративные штампы; Чертежные циркули; Мерные ленты; Транспортиры; Ракели для трафаретной печати; Машинки для изготовления трафаретов; Трафареты и вырубные штампы; Маркеры петель и счетчики; Линейки для работы с текстилем; Инструменты для выжигания по дереву
fi: Taide ja viihde > Harrastukset ja taiteet > Taide ja askartelu > Taide- ja askarteluvälineet > Mittaus- ja merkintävälineet askarteluun: Taidesiveltimet; Kumitelat; Koristeleimat; Harpit; Mittanauhat; Astelevyt; Silkkipainolastat; Vahaskopiokoneet; Sabloni- ja muottileikkurit; Silmukkamerkit ja -laskurit; Tekstiilitaiteen mittatyökalut ja viivaimet; Polttokaiverrusvälineet
lt-LT: Menai ir pramogos > Hobiai ir menai > Menai ir amatai > Menų ir amatų įrankiai > Rankdarbių matavimo ir žymėjimo įrankiai: Tapybos teptukai; Dažymo voleliai; Dekoratyviniai antspaudai; Skriestuvai; Matavimo juostos; Lankmačiai; Trafaretinio spausdintuvo grandyklės; Trafaretų mašinos; Trafaretai ir štampavimo pjovikliai; Dygsnių žymekliai ir skaitikliai; Meninės tekstilės matuokliai ir liniuotės; Medienos deginimo įrankiai
nb: Kunst og underholdning > Hobby og kreativitet > Kunst og håndverk > Verktøy til kunst og håndverk > Måle- og merkeverktøy for hobbybruk: Kunstbørster; Gummiruller; Dekorative stempler; Passere; Målebånd; Gradvinklere; Naler for silketrykk; Stensilmaskiner; Stensiler og utstansformer; Stingmarkører og -tellere; Målere og linjaler for tekstilkunst; Trebrenneverktøy
hu: Művészet és szórakoztatás > Hobbik és kreatív művészet > Művészet és barkácsolás > Művészeti és kézműves eszközök > Kézműves mérő- és jelölőeszközök: Művészeti ecsetek; Brayer hengerek; Dekoratív bélyegek; Rajzoló körzők; Mérőszalagok; Szögmérők; Szitanyomó kaparók; Stencilgépek; Stencilek és kivágások; Öltésjelzők és -számlálók; Textilművészeti mérőeszközök és vonalzók; Faégető eszközök
zh-CN: 艺术与娱乐 > 爱好/艺术创作 > 手工艺品 > 手工艺工具 > 手工艺测量/制作工具: 美术笔刷; 手推墨辊; 装饰图章; 绘图圆规; 卷尺; 量角器; 丝印刮板; 模板机; 镂空模板与刀模图; 编织计数环; 纺织艺术品量规/量尺; 木烙画工具
ko: 아트/엔터테인먼트 > 취미/예술 > 미술/공예 > 미술/공예 도구 > 공예 계량/마킹 도구: 미술 붓; 브레이어 롤러; 장식용 도장; 제도용 컴퍼스; 줄자; 각도기; 실크스크린 스퀴지; 스텐실 기계; 스텐실/다이컷; 단수핀/카운터기; 직물 공예 게이지/자; 우드버닝 도구
pt-PT: Artes e lazer > Passatempos e artes criativas > Artes e trabalhos manuais > Ferramentas para artes e trabalhos manuais > Ferramentas de medição e marcação para trabalhos manuais: Pincéis de arte; Rolos de borracha; Carimbos decorativos; Compassos; Fitas métricas; Transferidores; Rodos de impressão em telas; Máquinas de stencil; Stencils e corte e vinco; Contadores e marcadores de pontos; Réguas e medidores de arte têxtil; Ferramentas para queimar madeira
en: Arts & Entertainment > Hobbies & Creative Arts > Arts & Crafts > Art & Crafting Tools > Craft Measuring & Marking Tools: Art Brushes; Brayer Rollers; Decorative Stamps; Drafting Compasses; Measuring Tapes; Protractors; Screen Printing Squeegees; Stencil Machines; Stencils & Die Cuts; Stitch Markers & Counters; Textile Art Gauges & Rulers; Wood Burning Tools
es: Arte y ocio > Hobbies y artes creativas > Manualidades > Herramientas para manualidades > Herramientas para marcar y medir: Pinceles; Rodillo para tinta; Sellos decorativos; Compases; Cintas métricas; Transportadores; escurridores para serigrafía; Máquinas de estarcido; Plantillas y tintes; marcadores y contadores de puntos; Medidores y reglas para artes textiles; Herramientas para quemar madera
sl-SI: Kultura in zabava > Hobiji in ustvarjalne umetnosti > Umetnost in ročna dela > Orodje za umetniško ustvarjanje in ročna dela > Orodja za merjenje in označevanje za ročna dela: Umetniški čopiči; Valjčki za nanašanje; Okrasni žigi; Risalni kompasi; Merilni trakovi; Kotomeri; Rakel gume za sitotisk; Stroji za šablone; Šablone in izrezki; Označevalniki in števci šivov; Merilniki in ravnila za tekstilno obrt; Orodja za žganje lesa
sv: Konst och underhållning > Hobby och skapande > Hantverk och hobbyer > Hobbyverktyg > Hobbyverktyg för mätning och markering: Penslar; Rollers för screentryck; Dekorativa gummistämplar; Passare; Måttband; Gradskivor; Skrapor för screentryck; Stencilmaskiner; Stenciler och stansar; Verktyg för stygnmarkering och stygnräkning; Mått och linjaler för textilkonst; Verktyg för trälödning
zh-TW: 藝術/娛樂 > 嗜好和創作藝術 > 藝術品和手工藝品 > 美術/手工藝工具 > 手工藝測量/標記工具: 畫筆/筆刷; 網版印刷滾筒; 創意印章; 圓規; 捲尺; 量角器; 網版印刷刮刀; 模板機器; 模版和刀模; 記號圈; 織品藝術量規和直尺; 木燒雕刻工具
pl: Sztuka i rozrywka > Hobby i sztuki piękne > Sztuka i rękodzieło > Narzędzia dla artystów i rękodzielników > Narzędzia do mierzenia i oznaczania: Pędzle malarskie; Wałki i rolki; Pieczątki ozdobne; Cyrkle; Taśmy miernicze; Kątomierze; Rakle do sitodruku; Maszynki do szablonów; Szablony i wycinanki; Znaczniki i liczniki rzędów; Miary i centymetry krawieckie; Narzędzia do wypalania w drewnie
nl: Kunst en entertainment > Hobby's en creatieve vaardigheden > Handwerk en hobby's > Handwerk- en hobbygereedschap > Meet- en aftekengereedschap: Penselen; Drukrollers; Decoratieve stempels; Passers; Meetlinten; Gradenbogen; Zeefdrukrakels; Stencilmachines; Sjablonen en matrijzen; Steekmarkeerders en stekentellers; Meters en linialen voor textielhandwerk; Houdbrandgereedschap
sk-SK: Umenie a zábava > Záľuby a tvorivé dielne > Výtvarná dielňa > Nástroje pre výtvarnú dielňu > Remeselnícke nástroje na meranie a značenie: Umelecké štetce; Gumové valčeky; Dekoratívne pečiatky; Rysovacie kružidlá; Meracie pásky; Uhlomery; Sieťotlačové stroje; Stroje na výrobu šablón; Šablóny a výrezky; Značkovače a počítadlá stehov; Textilné meradlá a pravítka; Nástroje na vypaľovanie dreva
ro-RO: Artă și divertisment > Hobby-uri și artă > Artizanat > Instrumente folosite pentru artă/artizanat > Instrumente de măsurare și marcare artizanale: Pensule pentru pictură; Role pentru vopsea; Ștampile decorative; Compasuri pentru proiectare; Rulete de măsurat; Raportoare; Raclete pentru serigrafie; Mașini pentru șabloane; Șabloane și matrițe; Dispozitive pentru marcarea și numărarea cusăturilor; Calibre și rigle pentru proiecte de artă textilă; Instrumente pentru pirogravură pe lemn
hr-HR: Umjetnost i zabava > Hobiji i kreativne umjetnosti > Umjetnost i rukotvorine > Alati za umjetnost i rukotvorine > Alati za mjerenje i označavanje za rukotvorine: Umjetnički kistovi; Gumeni valjci; Ukrasni pečati; Šestari za izradu nacrta; Mjerne trake; Kutomjeri; Brisači za sitotisak; Strojevi za izradu šablona; Šablone i izrezi; Markeri i brojači očica/bodova; Mjerači i ravnala za tekstilnu umjetnost; Alati za pirografiju
el: Τέχνες & Ψυχαγωγία > Χόμπι & Δημιουργικές Τέχνες > Τέχνες & Χειροτεχνίες > Εργαλεία τέχνης & χειροτεχνίας > Εργαλεία μέτρησης & σήμανσης χειροτεχνίας: Πινέλα καλλιτεχνίας; Ρολά Brayer; Διακοσμητικά γραμματόσημα; Διαβήτες σχεδίασης; Μεζούρες; Μοιρογνωμόνια; Πιεστήρια εκτύπωσης με μεταξοτυπία; Μηχανήματα στένσιλ; Στένσιλ & Κοπή με μηχανή; Δείκτες & μετρητές ραφής; Μετρητές και χάρακες κλωστοϋφαντουργικής τέχνης; Εργαλεία καύσης ξύλου
vi: Nghệ thuật và giải trí > Sở thích và nghệ thuật sáng tạo > Đồ thủ công mỹ nghệ > Dụng cụ thủ công mỹ nghệ > Dụng cụ đo & đánh dấu thủ công: Cọ; Con lăn mực; Tem trang trí; Compa vẽ mỹ thuật; Thước dây; Thước đo góc; Chổi cao su làm sạch màn hình; Máy in sử dụng khuôn stencil; Khuôn tô và mẫu cắt theo khuôn; Dụng cụ nhớ và đếm mũi đan; Dụng cụ đo họa tiết; Dụng cụ đốt củi
bg-BG: Изкуства и развлечения > Хобита и творчески изкуства > Изкуства и творчество > Творчески инструменти > Творчески инструменти за измерване и маркиране: Художествени четки; Дървени валяци; Декоративни печати; Пергели; Измервателни ролетки; Ъгломери; Ливници за ситопечат; Машини за шаблони; Шаблони и щанци; Маркери и броячи за шевове; Уреди и линийки за текстилно творчество; Пирографи
it: Arte e svago > Hobby e arti creative > Artigianato e hobby > Strumenti per hobby e artigianato > Strumenti per marcare e misurare oggetti d'artigianato: Pennelli per artisti; Rulli manuali; Timbri decorativi; Compassi; Metri a nastro; Goniometri; Spatole per serigrafia; Macchine per stencil; Stencil e stampi; Marcatori e contatori di punti; Calibri e righelli per arte tessile; Strumenti per pirografia
fr: Arts et loisirs > Loisirs et arts créatifs > Loisirs créatifs > Outils pour loisirs créatifs > Outils de mesure et de traçage pour loisirs créatifs: Pinceaux pour peinture; Rouleaux Brayer; Tampons décoratifs; Compas de dessin; Mètres rubans; Rapporteurs; Raclettes d’impression sérigraphique; Machines à pochoir; Pochoirs; Marqueurs de maille; Règles et jauges; Outils de pyrogravure
cs: Umění a zábava > Hobby, hudba a výtvarné umění > Řemesla a koníčky > Hobby pomůcky > Měřicí a označovací hobby pomůcky: Umělecké štětce; Tiskařské válečky; Ozdobná razítka; Kružítka; Svinovací metry; Úhloměry; Stěrky na sítotisk; Stroje na výrobu šablon; Šablony a razidla; Značkovače a počítadla stehů a oček; Šablony a měřidla pro textilní tvorbu; Nástroje pro gravírování dřeva
de: Kunst & Unterhaltung > Hobby & Kunst > Kunsthandwerk & Hobby > Kunst- & Bastelwerkzeuge > Mess- & Markierwerkzeuge für Kunstarbeiten: Künstlerpinsel; Handroller; Motivstempel; Zeichenzirkel; Maßbänder; Winkelmesser; Siebdruck-Rakel; Schablonendruckmaschinen; Schablonen & Matrizen; Maschenmarkierer & -zähler; Textilkunst-Messgeräte; Holzbrennwerkzeuge
tr: Sanat ve Eğlence > Hobiler ve Sanatsal Çalışmalar > Sanatlar ve El İşleri > Sanat ve El İşi Araçları > El İşi Ölçüm ve İşaretleme Araçları: Resim Fırçaları; Rulo Merdaneleri; Dekoratif Kaşeler; Teknik Resim Pergelleri; Mezuralar; Açıölçerler; Serigrafi Lastik Silindirleri; Şablon Baskı Makineleri; Modeller ve Kalıp Kesimler; İlmek İşaretleyici ve Sayaçları; Tekstil İşçiliği Ölçüm Aleti ve Cetvelleri; Ahşap Yakma Araçları
da: Kunst og underholdning > Hobby og håndarbejde > Håndarbejde og hobby > Værktøjer til håndarbejde og hobby > Måle- og markeringsværktøjer til håndarbejde: Kunstmalepensler; Ruller; Dekorative gummistempler; Tegning – kompasser; Målebånd; Vinkelmålere; Filmtryk – afstryger; Stencilmaskiner; Stencils og udskæringer; Stingmærker og -tællere; Tekstilkunst – målere og linealer; Værktøjer til at brænde i træ